# 外商投资企业储备资金、企业发展资金计提的方法及依据

提问人：清茶一杯 时间：2015-10-09 16:05:14
陈版， 1 、外商投资企业储备资金、企业发展资金每年按税后利润不高于10%的比例计提，计提最高金额不应高于注册资本的50%吗？ 2 、职工奖励福利基金有计提最高额的限制吗？

回答人：chenyiwei
1 、外资企业不计提企业发展基金，储备基金的计提比例不低于 10 ％，达到注册资本 50 ％后可以（不是必须）不再提取。中外合资经营企业提取储备基金和企业发展基金，提取比例由董事会确定，法律上无最低比例限制。 2 、职工奖福基金的提取无比例限制。但企业停止实行公益金制度以后，外商投资企业的职工奖励及福利基金，经董事会确定继续提取的，应当明确用途、使用条件和程序，作为负债管理。